臺灣臺南地方法院刑事判決
                                     109年度訴字第1291號
公  訴  人  臺灣臺南地方檢察署檢察官
被      告  林嘉雄







上列被告因傷害等案件，經檢察官提起公訴（109年度偵字第193
號），被告於本院準備程序中就被訴事實為有罪之陳述，經告知
簡式審判程序之旨，並聽取被告與公訴人意見後，本院合議庭裁
定改由受命法官獨任進行簡式審判程序，判決如下：
    主  文
乙○○犯如附表編號1至9「主文」欄所示之罪，各處如附表編號1
至9「主文」欄所示之刑。有期徒刑部分，應執行有期徒刑參月
，如易科罰金，以新臺幣壹仟元折算壹日；拘役部分，應執行拘
役壹佰貳拾日，如易科罰金，以新臺幣壹仟元折算壹日。
    事  實
一、乙○○與戊○○、丁○○、丙○○為臺南市○○區○○街00○00號之鄰居
    ，素來相處不睦，竟分別為下列行為：
  ㈠乙○○於民國108年10月23日下午2時50分許，在臺南市○○區○○
    街00號對面，見戊○○在該處撿回收，即基於傷害他人身體之
    犯意，以紙箱丟戊○○之身體、徒手毆打戊○○之頭部，再以腳
    踢戊○○之肚子，致戊○○倒地後，再繼續徒手毆打戊○○之頭部
    ，致戊○○受有頭部外傷並眩暈、左側胸壁挫傷之傷害。
  ㈡乙○○基於毀損他人物品及恐嚇危害安全之接續犯意，先於108
    年11月18日晚間8時35分許，在戊○○位於臺南市○○區○○街00
    號住處前，持鋸子將該處大門右方及左方之黃金桂竹各1盆
    鋸裂，復於同日晚間9時6分許，持木質晒衣桿敲打該處大門
    鐵捲門上方監視器鏡頭、2樓鐵窗下方監視器鏡頭，致該等
    盆栽及監視器鏡頭損壞而不堪使用，並於上址以「出來，出
    來，沒看過壞人」等語恫嚇戊○○，使戊○○心生畏懼。。
  ㈢乙○○於108年11月15日上午11時25分許，在丁○○位於臺南市○○
    區○○街00號住處前，見丁○○返家，遂基於恐嚇危害安全之犯
    意，以「老師嘛，我看到老師就想打」等語恫嚇丁○○，致丁○○心生畏懼。
  ㈣乙○○基於毀損他人物品之犯意，於108年11月15日凌晨2時47
    分許，在丁○○位於臺南市○○區○○街00號住處，持晒衣桿毀損
    該住處1樓監視器，又於同日凌晨3時27分許，以同樣方式，
    毀損該住處2樓監視器，致該等監視器毀損而不堪使用。
  ㈤乙○○基於恐嚇危害安全及公然侮辱之接續犯意，於108年6月2
    7日，在丁○○位於臺南市○○區○○街00號住處前，以「有無看
    過流氓」「我不怕被關」等語恫嚇丁○○，致丁○○心生畏懼，
    並接續以「幹你娘老雞八」之穢語辱罵丁○○，足以貶損丁○○
    之人格評價及聲譽。
  ㈥乙○○基於恐嚇危害安全之犯意，於108年7月5日晚間10時15分
    許，在丁○○位於臺南市○○區○○街00號住處前，以「殺一個人
    關10幾年而已」等語恫嚇丁○○，致丁○○心生畏懼。
  ㈦乙○○基於傷害他人身體之犯意，於108年11月18日晚間7時52
    分許，在臺南市關廟區成功路與北新街口附近某處，持不詳
    物品毆打丙○○之左手臂，致丙○○受有左側手肘挫傷、左側上
    肢局部腫脹、腫塊及小腫塊之傷害；乙○○又接著尾隨丙○○返
    回其位於臺南市○○區○○街00號住處前，將丙○○之腳踏車踢倒
    後，另基於恐嚇危害安全之犯意，持鐵製捲門勾向丙○○揮舞
    ，並以臺語「卡小心點」等語恫嚇丙○○，再於同日晚間10時
    30分許，在臺南市○○區○○街00號住處前，持磚頭、石頭朝丙○○上址住處1、2樓丟擲，致丙○○心生畏懼。
  ㈧乙○○基於傷害他人身體之犯意，於108年11月19日下午3時44
    分許，在丙○○位於臺南市○○區○○街00號住處前，趁丙○○不注
    意時，徒手毆打丙○○後腦，致丙○○受有頭部外傷並眩暈、後
    頭顱挫傷之傷害。
  ㈨乙○○基於毀損他人物品之犯意，於109年1月14日，在丙○○位
    於臺南市○○區○○街00號住處後門，持不詳物品，割破上址後
    門紗窗，致該紗窗破損不堪使用，足生損害於丙○○。
二、案經戊○○、丁○○、丙○○訴由臺南市政府警察局歸仁分局移送
    臺灣臺南地方檢察署檢察官偵查起訴。
    理  由
一、本案被告乙○○所犯為死刑、無期徒刑、最輕本刑3年以上有
    期徒刑以外之罪，亦非高等法院管轄之第一審案件，其於準
    備程序中就被訴事實為有罪之陳述，經告知簡式審判程序之
    旨，並聽取檢察官及被告之意見後，本院合議庭依刑事訴訟
    法第273條之1第1項規定裁定進行簡式審判程序，是本案之
    證據調查，依同法第273條之2規定，不受同法第159條第1項
    、第161條之2、第161條之3、第163條之1及第164條至第170
    條所規定證據能力認定及調查方式之限制，合先敘明。
二、上開事實，業據被告於本院審理時坦承不諱（見本院卷第14
    2、174頁），並分別有如附表編號1至9所列之證據足資佐證
    ，足認被告前開任意性自白與事實相符，堪以採信。是本案
    事證明確，被告上開犯行均洵堪認定，應予依法論科。
三、論罪科刑：　　
　㈠核被告事實欄一㈠、㈧所為，係犯第277條第1項之傷害罪；事
    實欄一㈡所為，係犯刑法第354條之毀損他人物品罪、同法第
    305條之恐嚇危害安全罪；事實欄一㈣、㈨所為，係犯刑法第3
    54條之毀損他人物品罪；事實欄一㈢、㈥所為，係犯刑法第30
    5條之恐嚇危害安全罪；事實欄一㈤所為，係犯刑法第305條
    之恐嚇危害安全罪、同法第309條第1項之公然侮辱罪；事實
    欄一㈦所為，係犯第277條第1項之傷害罪、同法第305條之恐
    嚇危害安全罪。
　㈡被告就事實欄一㈡所為之毀損他人物品、恐嚇危害安全行為，
    及事實欄一㈤所為之恐嚇危害安全、公然侮辱之行為，各分
    別係基於侵害同一犯罪目的，於密切接近之時間、地點所為
    ，各行為之獨立性極為薄弱，依一般社會健全觀念，難以強
    行分離，應視為數個舉動之接續施行，合為包括之一行為予
    以評價，各應僅論以接續犯之一罪。被告就事實欄一㈡部分
    係以一行為同時違犯毀損他人物品、恐嚇危害安全之二罪，
    就事實欄一㈤部分係以一行為同時違犯恐嚇危害安全、公然
    侮辱之二罪，分屬想像競合犯，應分別從一重而論以毀損他
    人物品罪、恐嚇危害安全罪。公訴意旨認事實欄一㈡所為之
    各次毀損他人物品、恐嚇危害安全行為，及事實欄一㈤所為
    之恐嚇危害安全、公然侮辱之行為，各犯意有別，行為互殊
    ，請予分論併罰云云，容有誤會。又被告所犯上開傷害罪3
    次、毀損他人物品罪3次、恐嚇危害安全罪4次，犯意各別，
    行為互殊，應予分論併罰。
　㈢被告前曾犯竊盜、家庭暴力防治法、違反性騷擾防治法、傷
    害、妨害自由、贓物等罪，經法院判處徒刑並裁定應執行有
    期徒刑3年4月確定，於108年6月18日執行完畢（嗣接續執行
    罰金易服勞役，於108年6月25日出監），有卷附臺灣高等法
    院被告前案紀錄表在卷足參（見本院卷第17至66頁），其於
    上開有期徒刑執行完畢後5年內故意再犯本件有期徒刑以上
    之罪，均為累犯；審酌被告未因前罪徒刑執行完畢而有所警
    惕，猶故意再為本案犯行，可認其有特別惡性及對刑罰反應
    力薄弱，又觀諸被告本案犯罪情節，經依累犯規定加重其刑
    ，並未使被告所受刑罰超過其所應負擔之罪責，即無司法院
    釋字第775號解釋意旨所指應裁量不予加重最低本刑，否則
    將致過苛或罪刑不相當之情形，爰各依刑法第47條第1項規
    定加重其刑。
　㈣爰審酌被告不思循合法途徑理性解決問題，僅因與告訴人等
    間有糾紛，即心生不滿，先後以將加害告訴人等之言語恫嚇
    告訴人等、以粗鄙言語辱罵告訴人丁○○，使告訴人等心理感
    受恐懼及壓力，並貶損告訴人丁○○之名譽及人格評價，復毆
    打告訴人戊○○、丙○○成傷、毀損告訴人等之盆栽、監視器鏡
    頭及後門紗窗，造成告訴人等人身傷害及財產損害，殊為不
    該，亦顯見其欠缺自制能力，漠視他人權利及人格尊嚴，法
    紀觀念薄弱，惟念被告犯後坦承犯行，兼衡其犯罪之動機、
    手段及告訴人等所受傷勢及損害情形，暨被告自陳其學歷為
    專科肄業，入監前擔任太陽能鷹架師傅，每日工資約新臺幣
    （下同）2,800元，每月收入約60,000元以上，每月約給付
    母親10,000元，未婚，有1名子女（見本院卷第178頁）之智
    識程度、家庭生活狀況等一切情狀，分別量處如附表「主文
    」欄所示之刑，並均諭知易科罰金之折算標準，以及就如附
    表編號1、7、8所示有期徒刑部分、附表編號2至7、9所示拘
    役部分，分別定其應執行之刑，暨就應執行刑均諭知易科罰
    金之折算標準，以示懲儆。    　　
據上論斷，應依刑事訴訟法第273條之1第1項、第299條第1項本
文，刑法第277條第1項、第305條、第309條第1項、第354條、第
55條、第47條第1項、第41條第1項本文、第51條第5款、第6款，
刑法施行法第1條之1第1項，判決如主文。
本案經檢察官董詠勝提起公訴，檢察官甲○○到庭執行職務。
中　　華　　民　　國　 110　　年　　3 　　月　　5 　　日
                  刑事第十一庭  法　官　潘明彥
以上正本證明與原本無異。
如不服本判決應於收受本判決後20日內向本院提出上訴書狀，並
應敘述具體理由。其未敘述上訴理由者，應於上訴期間屆滿後20
日內向本院補提理由書狀（均須按他造當事人之人數附繕本）「
切勿逕送上級法院」。 
　　　　　　　　　　　　　　　　書記官  蘇豐展
中　　華　　民　　國　　110 　年　　3 　　月　　5 　　日
附錄本案論罪科刑法條：
中華民國刑法第277條第1項
傷害人之身體或健康者，處5年以下有期徒刑、拘役或50萬元以
下罰金。

中華民國刑法第305條
以加害生命、身體、自由、名譽、財產之事恐嚇他人，致生危害
於安全者，處2年以下有期徒刑、拘役或9千元以下罰金。

中華民國刑法第309條
公然侮辱人者，處拘役或9千元以下罰金。
以強暴犯前項之罪者，處1年以下有期徒刑、拘役或1萬5千元以
下罰金。

中華民國刑法第354條
毀棄、損壞前2條以外之他人之物或致令不堪用，足以生損害於
公眾或他人者，處2年以下有期徒刑、拘役或1萬5千元以下罰金
。
附表:     編號 犯罪事實 相關證據 主  文  1 事實欄一㈠ ㈠被告於警詢及偵查中之供述（見警卷第3至12頁；偵卷第11至13頁） ㈡證人即告訴人戊○○於警詢及偵查中之指訴（見警卷第17至20頁；偵卷第69至70頁） ㈢台灣基督長老教會新樓醫療財團法人台南新樓醫院108年10月23日診斷證明書（見警卷第49頁）　 乙○○犯傷害罪，累犯，處有期徒刑貳月，如易科罰金，以新臺幣壹仟元折算壹日。  2 事實欄一㈡ ㈠被告於警詢及偵查中之供述（見警卷第3至12頁；偵卷第11至13、165至166頁） ㈡證人即告訴人戊○○於警詢及偵查中之指訴（見警卷第21至24頁；偵卷第69至70頁） ㈢監視器翻拍照片（見警卷第79至87、91至101頁） 乙○○犯毀損他人物品罪，累犯，處拘役參拾日，如易科罰金，以新臺幣壹仟元折算壹日。  3 事實欄一㈢ ㈠被告於警詢及偵查中之供述（見警卷第3至12頁；偵卷第11至13頁） ㈡證人即告訴人丁○○於警詢及偵查中之指訴（見警卷第25至30頁；偵卷第70至71頁） 乙○○犯恐嚇危害安全罪，累犯，處拘役貳拾日，如易科罰金，以新臺幣壹仟元折算壹日。  4 事實欄一㈣ ㈠被告於警詢及偵查中之供述（見警卷第3至12頁；偵卷第11至13、165至166頁） ㈡證人即告訴人丁○○於警詢及偵查中之指訴（見警卷第25至30頁；偵卷第70至71頁） ㈢和發科技企業社108年11月16日估價單（見警卷第55頁） ㈣監視器翻拍照片（見警卷第65至77頁） 乙○○犯毀損他人物品罪，累犯，處拘役貳拾日，如易科罰金，以新臺幣壹仟元折算壹日。  5 事實欄一㈤ ㈠被告於警詢及偵查中之供述（見警卷第3至12頁；偵卷第11至13頁） ㈡證人即告訴人丁○○於警詢及偵查中之指訴（見警卷第25至30頁；偵卷第70至71頁） 乙○○犯恐嚇危害安全罪，累犯，處拘役參拾日，如易科罰金，以新臺幣壹仟元折算壹日。  6 事實欄一㈥ ㈠被告於警詢及偵查中之供述（見警卷第3至12頁；偵卷第11至13頁） ㈡證人即告訴人丁○○於警詢及偵查中之指訴（見警卷第25至30頁；偵卷第70至71頁） 乙○○犯恐嚇危害安全罪，累犯，處拘役貳拾日，如易科罰金，以新臺幣壹仟元折算壹日。  7 事實欄一㈦ ㈠被告於警詢及偵查中之供述（見警卷第3至12頁；偵卷第11至13頁） ㈡證人即告訴人丙○○於警詢及偵查中之指訴（見警卷第31至35頁；偵卷第71至72頁） ㈢台灣基督長老教會新樓醫療財團法人台南新樓醫院108年11月18日診斷證明書（見警卷第51頁） ㈣監視器翻拍照片及告訴人丙○○受傷照片（見警卷第107至113頁） 乙○○犯傷害罪，累犯，處有期徒刑貳月，如易科罰金，以新臺幣壹仟元折算壹日；又犯恐嚇危害安全罪，累犯，處拘役貳拾日，如易科罰金，以新臺幣壹仟元折算壹日。  8 事實欄一㈧ ㈠被告於警詢及偵查中之供述（見警卷第3至12頁；偵卷第11至13頁） ㈡證人即告訴人丙○○於警詢及偵查中之指訴（見警卷第37至40頁；偵卷第71至72頁） ㈢台灣基督長老教會新樓醫療財團法人台南新樓醫院108年11月19日診斷證明書（見警卷第53頁） ㈣監視器翻拍照片（見警卷第105頁） 乙○○犯傷害罪，累犯，處有期徒刑貳月，如易科罰金，以新臺幣壹仟元折算壹日。  9 事實欄一㈨ ㈠被告乙○○於偵查中之供述（偵卷第165至166） ㈡證人即告訴人丙○○於偵查中之指訴（偵卷第72頁） 乙○○犯毀損他人物品罪，累犯，處拘役貳拾日，如易科罰金，以新臺幣壹仟元折算壹日。